臺灣苗栗地方法院民事判決
111年度重訴字第39號
原      告  臺灣土地銀行股份有限公司

法定代理人  何英明  
訴訟代理人  黃君維  
被      告  東尼湖畔咖啡館（合夥團體）


兼
法定代理人  張仁宗  


被      告  田振祥  

            蘇婷慧  

兼上三人共同
訴訟代理人  羅鈺堂  

上列當事人間請求清償借款事件，本院於民國111年9月22日言詞
辯論終結，判決如下：
    主    文
被告應連帶給付原告新臺幣7,799,056元，及自民國110年9月10
日起至清償日止，按年息2.61％計算之利息，及暨自民國110年10
月11日起至清償日止，逾期在6個月以內者，按上開利率10％，逾
期超過6個月者，按上開利率20％計算之違約金。
訴訟費用由被告連帶負擔。
    事實及理由
一、原告主張：被告東尼湖畔咖啡館原為被告張仁宗獨資，前於
    民國106年2月18日邀同被告羅鈺堂、蘇婷慧為連帶保證人向
    原告借款新臺幣（下同）840萬元，並簽立借據（下稱系爭
    借據），約定借款期限自106年3月10日起至109年3月10日止
    ，並自撥款日起，按月付息，到期日還清本金，如逾期未按
    時償付利息時，視為全部到期；嗣被告東尼湖畔咖啡館受疫
    情影響無法按期返還本息，且已變更為合夥團體，乃於109
    年3月19日邀同被告即東尼湖畔咖啡館法定代理人張仁宗為
    連帶債務人、被告即東尼湖畔咖啡館合夥人田振祥為共同借
    款人、被告羅鈺堂與蘇婷慧為連帶保證人，再簽立變更借款
    契約書（下稱系爭契約），約定將原定借款期限變更自106
    年3月10日起至126年3月10日止，還本付息方式更改自第1期
    至第36期按期付息，自第37期起，按期平均攤付本息，其餘
    利息及違約金之約定則同系爭借據約定；詎被告於110年10
    月10日起即未依約返還本息，尚欠本金7,799,056元暨利息
    與違約金未清償，屢經催討無效，依約借款已視同全部到期
    ，爰依消費借貸、連帶保證法律關係及系爭契約第6條第2項
    、系爭借據第7條規定提起本訴等語。並聲明：被告東尼湖
    畔咖啡館、張仁宗、田振祥、羅鈺堂、蘇婷慧應連帶給付原
    告7,799,056元，及自110年9月10日起至清償日止，按年息2
    .61％計算之利息，及暨自110年10月11日起至清償日止，逾
    期在6個月以內者，按上開利率10％，逾期超過6個月者，按
    上開利率20％計算之違約金。
二、被告則以：
　㈠被告東尼湖畔咖啡館、張仁宗：變更後之系爭契約非伊本意
    ，伊認知變更後應僅繳利息，且是原告要求再找被告田振祥
    作為借款人，系爭契約違反誠信原則等語。
　㈡被告田振祥、羅鈺堂、蘇婷慧：請求於執行被告東尼湖畔咖
    啡館、張仁宗財產無實益時再對伊等請求，且應依被告田振
    祥出資額比例請求等語，資為抗辯。並聲明：原告之訴駁回
    。
三、法院之判斷：
　㈠按稱消費借貸者，謂當事人一方移轉金錢或其他代替物之所
    有權於他方，而約定他方以種類、品質、數量相同之物返還
    之契約；借用人應於約定期限內，返還與借用物種類、品質
    、數量相同之物；遲延之債務，以支付金錢為標的者，債權
    人得請求依法定利率計算之遲延利息，但約定利率較高者，
    仍從其約定利率；當事人得約定債務人於債務不履行時，應
    支付違約金，民法第474條第1項、第478條前段、第233條第
    1項及第250條第1項分別定有明文。次按合夥財產不足清償
    合夥之債務時，各合夥人對於不足之額，連帶負其責任，民
    法第681條定有明文。復按數人負同一債務，明示對於債權
    人各負全部給付之責任者，為連帶債務；連帶債務之債權人
    ，得對於債務人中之一人或數人或其全體，同時或先後請求
    全部或一部之給付，民法第272條第1項、第273條第1項亦有
    明定。又稱保證者，謂當事人約定，一方於他方之債務人不
    履行債務時，由其代負履行責任之契約，民法第739條定有
    明文。另保證債務之所謂連帶，係指保證人與主債務人負同
    一債務，對於債權人各負全部給付之責任者而言，此就民法
    第272條第1項規定連帶債務之文義參照觀之甚明，故連帶保
    證與普通保證不同，縱使無民法第746條所揭之情形，亦不
    得主張同法第745條關於檢索抗辯之權利（最高法院45年台
    上字第1426號裁判參照）。
　㈡經查，本件原告主張之事實，業據其提出系爭借據及系爭契
    約、催繳紀錄卡、客戶往來明細查詢等件在卷為證（見本院
    卷第17至23頁），堪認其主張為真實，其主張請求被告連帶
    給付如聲明所示之本息，即屬有據。至被告雖為前述抗辯，
    然查，被告對於系爭借據、系爭契約為渠等所簽屬均未爭執
    ，自應依系爭借據、系爭契約所約定之內容履行契約。而被
    告東尼湖畔咖啡館、張仁宗僅以其主觀上認知之契約內容抗
    辯系爭契約違反誠信原則，並無可採，又其雖先為認諾之表
    示，惟又為相反之陳述，應認其事實上無認諾之意思表示，
    併此敘明。再者，依系爭契約可見被告田振祥為共同借款人
    ，依系爭契約第6條第2款約定亦應對全部借款各負全部給付
    之責，即明示其與借款人東尼湖畔咖啡館對原告各負全部給
    付之責任者，為連帶債務人，另被告羅鈺堂、蘇婷慧則為本
    借款之連帶保證人，故渠等與被告東尼湖畔咖啡館、張仁宗
    應負連帶債務，原告自得對本件被告中之一人或數人或其全
    體，同時或先後請求全部或一部之給付，尚無需待原告對被
    告東尼湖畔咖啡館、張仁宗執行無實益始得向其餘人請求，
    是被告田振祥、羅鈺堂、蘇婷慧之抗辯，亦屬無據。
四、綜上所述，原告依消費借貸、連帶保證法律關係及系爭契約
    第6條第2項、系爭借據第7條約定請求被告連帶給付如聲明
    所示之本息，為有理由，應予准許，原諭知如主文第一項所
    示。 
五、訴訟費用負擔之依據：民事訴訟法第85條第2項。　　
中　　華　　民　　國　　111 　年　　9 　　月　　27　　日
                  民事第二庭  法  官    黃思惠 
以上正本係照原本作成。　　　　　　　　　
如對本判決上訴，須於判決送達後20日內向本院提出上訴狀（須
附繕本）。如委任律師提起上訴者，應一併繳納上訴審裁判費。
中　　華　　民　　國　　111 　年　　9 　　月　　27　　日
                              書記官    林翰章